【裁判字號】    90,交易,290
【裁判日期】    920326
【裁判案由】    過失傷害
【裁判全文】
臺灣臺北地方法院刑事判決                          九十年度交易字第二九○號
    公  訴  人  臺灣臺北地方法院檢察署檢察官
    被      告  丙○○
右列被告因過失傷害案件，經檢察官提起公訴（九十年度偵字第一六八四八號），本
院判決如左：
    主      文
丙○○因過失傷害人，處有期徒刑參月，如易科罰金，以參佰元折算壹日。
    事      實
一、丙○○於民國八十九年七月七日下午，駕駛車號ＩＶ─九四七六號自小客車，沿
    台北縣坪林鄉○○○路由台北往宜蘭方向行駛，於同日下午二時十五分許行經北
    宜公路四十五點五公里處，理應注意汽車在雙向二車道行駛時，應在遵行車道內
    行駛，在劃有分向限制線之路段，不得駛入來車之車道內，且應遵守該路段之速
    限時速四十公里行車，而依當時天候陰、日間有自然光線、柏油路面、乾燥、無
    缺陷、無障礙物、視距良好等情，又無不能注意情事，竟疏未注意該路段為雙向
    二車道且路中劃有分向限制線，貿然以時速五、六十公里之速度超速行駛，復為
    超越前車即跨越分向限制線駛進對向車道，先後撞及均沿北宜公路宜蘭往台北方
    向行駛、分別由張國慶所駕駛車號Ｋ八－○六八三號自小客車，及由張義明所駕
    駛附載乙○○之車號ＩＲ—○六八八號自小客車，致乙○○受有胸部挫傷併左側
    胸痛、頭部外傷併腦震盪等傷害。嗣警方據報到場處理，丙○○即向到場員警坦
    承肇事接受裁判。
二、案經乙○○訴由台北縣警察局新店分局報告台灣台北地方法院檢察署檢察官偵查
    起訴。
    理      由
一、訊據被告丙○○，對於在右開時、地因過失發生車禍肇事致告訴人乙○○受傷之
    事實，均已坦承不諱，核與告訴人乙○○、證人張國慶、張義明於警詢、偵查中
    陳述事發經過之情節相符，並有道路交通事故調查報告表、現場照片九張及財團
    法人振興復健醫學中心出具之診斷證明書在卷可稽。又告訴人因本件事故所受之
    傷害，未達刑法第十條第四項各款之重傷害要件，亦有法務部法醫研究所以九十
    二年一月二十三日法醫理字第○九二○○○○○一七號函檢附之（九二）法醫所
    醫鑑字第○○一八號法務部法醫研究所法醫文書審查鑑定書附卷可佐。按汽車在
    雙向二車道行駛時，應在遵行車道內行駛；在劃有分向限制線之路段，不得駛入
    來車之車道內；行車速度，依標誌之規定，無標誌者，在市區道路，時速不得超
    過四十公里，在郊外道路不得超過六十公里，行為時道路交通安全規則第九十七
    條第一款、第二款、第九十三條第一項第一款分別定有明文。被告為已考領駕照
    之駕駛人，對此實難諉稱不知，而依道路交通事故調查報告表及現場照片所示，
    ，肇事路段速限為時速四十公里，且為雙向二車道，路中劃有分向限制線，又事
    發當時天候陰、但日間有自然光線、柏油路面、乾燥、無缺陷、無障礙物、視距
    良好，並無不能注意情事，被告竟貿然以時速五、六十公里之速度超速行駛，且
    在劃有分向限制線之路段違規駛入對向車道以致肇事，伊對本件事故之發生，顯
    有過失。又被告之過失駕駛行為，核與告訴人所受傷害具相當因果關係。綜上，
    本件事證明確，被告犯行堪予認定，應依法論科。
二、核被告丙○○所為，係犯刑法第二百八十四條第一項前段之過失傷害罪（公訴人
    起訴時認被告涉犯刑法第二百八十四條第一項後段之過失致重傷害罪，惟到庭實
    行公訴之公訴人於本院審理時當庭變更起訴法條為同法第二百八十四條第一項前
    段之過失傷害罪）。被告於肇事後即向到場處理事故員警坦承肇事，有警製之自
    首調查表一紙在卷足憑，為對於未發覺之罪自首而接受裁判，應減輕其刑。爰審
    酌被告在劃有分向限制線之路段，作無必要之超車駛入對向車道，嚴重違反交通
    安全規則、且迄未合理賠償告訴人所受損害等各項情狀，量處如主文所示之刑。
    被告行為後，刑法第四十一條已於九十年一月四日修正，嗣經總統於九十年一月
    十日公布，並自同年一月十二日起生效，依現行刑法第四十一條第一項前段：「
    犯最重本刑為五年以下有期徒刑以下之罪，而受六個月以下有期徒刑或拘役之宣
    告，因身體、教育、職業、家庭之關係或其他正當事由，執行顯有困難者，得以
    一元以上三元以下折算一日，易科罰金」之規定，較諸修正前之刑法第四十一條
    以「犯最重本刑為三年以下有期徒刑以下之刑之罪，而受六月以下有期徒刑或拘
    役之宣告」，始得易科罰金之規定，以修正後現行刑法第四十一條第一項前段之
    規定有利於被告，被告行為時雖在刑法第四十一條修正生效前，惟依刑法第二條
    第一項前段規定，仍應適用裁判時即修正後之刑法第四十一條第一項前段規定，
    諭知易科罰金之折算標準。
據上論斷，依刑事訴訟法第二百九十九條第一項前段，刑法第二條第一項前段、第二
百八十四條第一項前段、第六十二條前段、第四十一條第一項前段，罰金罰鍰提高標
準條例第一條前段、第二條，判決如主文。
本案經檢察官甲○○到庭執行職務。
中      華      民      國      九十二      年      三    月    廿六    日
                                      臺灣臺北地方法院交通法庭
                                          法  官  陳婷玉
右正本證明與原本無異。
如不服本判決，應於判決送達後十日內，向本院提出上訴狀。
                                          書記官  陳弘文
中      華      民      國      九十二      年      三    月    三十一  日
附錄本案所犯法條全文
刑法第二百八十四條第一項前段
因過失傷害人者，處六月以下有期徒刑、拘役或五百元以下罰金。


司法院資訊處製作；財團法人民間司法改革基金會備份。
